臺灣桃園地方法院刑事判決　　　　　　 100年度矚訴字第15號
公　訴　人　臺灣桃園地方法院檢察署檢察官
被　　　告　余江
上列被告因竊盜等案件，經檢察官提起公訴（100 年度偵字第17
336 號），本院判決如下：
    主  文
余江攜帶兇器竊盜，未遂，累犯，處有期徒刑陸月，如易科罰金
，以新臺幣壹仟元折算壹日，扣案之破壞剪、手電筒及木製腳踏
釘各壹支，均沒收。
    事  實
一、余江前因施用第一、二級毒品案件，經臺灣台中地方法院以
    93年度訴字第1968號判決判處有徒刑10月、8 月，並定應執
    行有期徒刑1 年5 月；再因施用第一級毒品案件，經同院以
    94年度訴字第568 號判決判處有期徒刑8 月確定，接續上開
    毒品案件執行，甫於民國95年11月16日假釋付保護管束期滿
    未經撤銷，視為已執行完畢論。又因竊盜案件，經本院以95
    年度易字第1926號判決判處有刑徒刑8 月、7 月，應執行有
    期徒刑1 年2 月；復因毒品案件，經本院於96年6 月23日以
    96年度訴字第803 號判決有期徒刑11月、5 月，並定應執刑
    1 年2 月確定，接續上開毒品案件執行，嗣於96年11月23日
    經臺灣桃園地方法院以96年度聲減字第8954號裁定減刑，上
    開4 罪分別減為有期徒刑4 月、3 月15日、5 月15日、2 月
    15日，並定應執行1 年2 月，甫於97年11月1 日執行完畢。
    詎仍不知悔改，復意圖為自己不法之所有，於100 年6 月23
    日晚間10時30分許，在桃園縣大溪鎮復興里桃63線0.7 公里
    處，持客觀上足對人之生命、身體、安全構成威脅具有危險
    性之兇器破壞剪1 支，爬上上開道路旁台灣電力股份有限公
    司（下稱台電公司）所有長興分線13號電線桿，剪斷臺電公
    司價值新臺幣870 元之電纜線，以此方式造成台電公司對現
    場周圍地區用電戶之供電中斷，因而妨害供公眾之電氣事業
    ，於正準備爬下電線桿取走該段電纜線之際，即為民眾宋錦
    祥行經該處察覺而未得手，余江見事跡敗露乃往路旁小徑逃
    逸，因被毒蛇咬傷遂向獲報前往處理之員警求助而查獲，並
    扣得余江所有，供其竊取電線所用之破壞剪、手電筒及木製
    腳踏釘各1 支，始悉上情。
二、案經桃園縣政府警察局大溪分局移送臺灣桃園地方法院檢察
    署檢察官偵查起訴。
    理  由
一、證據能力：
  (一)按被告之自白，非出於強暴、脅迫、利誘、詐欺、疲勞訊問
    、違法羈押或其他不正之方法，且與事實相符者，得為證據
    ，刑事訴訟法第156 條第1 項定有明文。被告固曾於100 年
    7 月19日本院訊問及100 年8 月5 日準備程序中辯稱：伊在
    查獲現場遭警逮捕時有遭員警毆打胸部及背部，且做筆錄時
    員警有恐嚇伊，故伊於警詢、偵查中之自白非出於任意性，
    應無證據能力云云（本院卷第13-14 頁、第50頁參照）。惟
    查：本案經受命法官勘驗被告之警詢錄音帶並製成譯文附卷
    ，得知被告之警詢錄音帶內容核與警詢筆錄記載內容大致相
    符，均未見員警有何恐嚇之話語或其他任何不正訊問之情，
    且被告說話之語氣、速度與其在本院庭訊中陳述時之語氣、
    速度相同，並未發現任何異狀，此有前開警詢筆錄錄音光碟
    譯文乙份附卷可稽（本院卷第60頁參照），足見被告於警詢
    中就司法警察詢問調查之案件坦承與否之意思自由尚未受到
    壓制，而仍有陳述自由；另被告於同日移送臺灣桃園地方法
    院檢察署接受內勤檢察官訊問及聲押庭法官訊問時，亦均為
    與警詢中一致之供陳，並無任何保留性陳述。再者，該時訊
    問主體已自「司法警察」更易為「檢察官」與「法官」，且
    該偵查訊問筆錄於警詢筆錄製作後已逾數小時始行製作，又
    係被告經移送至檢察署及法院而在不同地點始為之，足認製
    作上開偵查筆錄當時之外部環境顯已改變，縱使其主觀上認
    知有受到其所謂「不正方法」之影響，亦應已減褪，苟其所
    述警詢係遭不正訊問，何以未於檢察官偵查中及法院訊問時
    表明前情，卻仍均坦承犯行（100 年度偵字第17336 號卷第
    29-30 頁；100 年度聲羈字第434 號卷第11-12 頁參照）。
    且由案發當天被告因被毒蛇咬傷而送醫救治之病歷資料及隔
    日遭羈押入監所時之身體檢查紀錄觀之，被告主訴除被蛇咬
    傷及腰部有瘀青外，餘無其他主訴及明顯外傷，此有國軍桃
    園總醫院100 年8 月8 日函覆之被告病歷相關資料及法務部
    矯正署桃園看守所100 年7 月26日及同年8 月15日函覆被告
    之入所內外傷紀錄表、健康檢查表及自白書等資料在卷可稽
    （本院卷第65頁、第34頁參照），則被告是否為警所毆，已
    值存疑，況被告亦自承員警只有在現場逮捕伊時方施以強制
    力，應認屬逮捕過程中可容忍之合理範圍所為。退步言之，
    縱認被告辯稱為警所毆屬實，惟毆打被告之員警並非製作筆
    錄之員警，業據被告供明在卷（本院卷第14頁參照），則該
    員警之行為與本案竊盜案件之警詢筆錄製作無關，且被告亦
    已於本院審理時供稱：「不會因為害怕再被警察打而做出不
    實陳述，是真的有竊盜犯行才會向警察坦承」等語（本院卷
    第106 頁參照），足認被告之警詢、偵訊筆錄當係基於自由
    意志下所為陳述，而未有如被告所辯遭警刑求之情，而本院
    亦查無任何事證足證檢、警機關於製作該等筆錄，有對被告
    施以不正方法之情事，且被告於本院審理中已坦承犯行，並
    不再爭執此部分之證據能力，是被告於審判外之陳述，係出
    於任意性之陳述，均認具證據能力。
  (二)次按被告以外之人（包括證人、鑑定人、告訴人、被害人及
    共同被告等）於審判外之陳述雖不符刑事訴訟法第159 條之
    1 至之4 等4 條之規定，而經當事人於審判程序同意作為證
    據，法院審酌該言詞陳述或書面陳述作成時之情況，認為適
    當者，亦得為證據；當事人、代理人或辯護人於法院調查證
    據時，知有刑事訴訟法第159 條第1 項不得為證據之情形，
    而未於言詞辯論終結前聲明異議者，視為有前項之同意，同
    法第159 條之5 定有明文。查本件下列所引用之被告以外之
    人於審判外之陳述，因公訴人、被告均表示同意有證據能力
    （本院卷第49頁背面參照），復本院認其作成之情形並無不
    當情形，經審酌後認為適當，故前開審判外之陳述得為證據
    ，併此敘明。
  (三)另本院以下所引用之非供述證據，均與本件事實具有自然關
    聯性，且核屬書證、物證性質，又查無事證足認有違背法定
    程序或經偽造、變造所取得等證據排除之情事，復經本院依
    刑事訴訟法第164 條、第165 條踐行物證、書證之調查程序
    ，況公訴人及被告對此部分之證據能力亦均不爭執，是堪認
    均有證據能力。
二、上揭犯罪事實，業據被告於警詢、偵查及本院審理時坦承不
    諱，並經證人宋錦祥供證屬實（100 年度偵字第17336 號卷
    第12-14 頁參照），復核與台電公司代理人鄧田愉指訴之失
    竊情節相符（100 年度偵字第17336 號卷第10-11 頁參照）
    ，且有現場照片6 張及扣押物品清單1 紙（100 年度偵字第
    17336 號卷第15-22 頁參照）、台電公司100 年7 月26日D
    桃園字第10007008081 號函（本院卷第32頁參照）附卷可稽
    ，以及破壞剪、手電筒及木製腳踏釘各1 支扣案可佐。被告
    雖曾於準備程序中否認犯行，辯稱：當天晚上伊是拿破壞剪
    走進樹林要看之前放的捕獸夾，看是否可以抓到兔子、竹雞
    ，走到半路時滑倒，手被蛇咬到，之後把破壞剪丟在路邊，
    用右手摀著左手的傷口走到路上，被警察制伏，伊並沒有偷
    竊電纜，會認罪是因為怕被收押云云（本院卷第47頁背面、
    第50頁），惟其於審判期日已坦承犯行，且依據卷附高等法
    院被告前案紀錄表及本院依職權調得之本院95年度易字第19
    26號刑事判決（本院卷第20-21 頁、4-10頁），被告亦曾有
    坦承犯行後仍遭羈押之經驗，足見被告亦明知承認犯罪與否
    與是否遭羈押之間並無必然之關係。又查本件查獲現場下方
    約100 公尺左右為石門水庫水源區，水庫內有魚但禁止垂釣
    ，電線桿旁小溝平日無水，據附近民眾表示附近未曾發現兔
    子、竹雞等動物，亦無獵人放置捕獸夾等情，亦有桃園縣政
    府警察局大溪分局100 年8 月25日溪警分刑字第1002025143
    號函附之桃園縣政府警察局大溪分局百吉派出所邱智遠警員
    之100 年8 月21日職務報告及本案現場照片在卷足憑（本院
    卷第84-88 頁），足認被告前於準備程序否認犯行不實，而
    其後於審判中出於任意性之自白，核與事實相符，自堪予以
    採信。本案事證明確，被告犯行洵堪認定，應予依法論科。
三、按刑法第321 條第1 項第3 款之攜帶兇器竊盜罪，係以行為
    人攜帶兇器竊盜為其加重條件，此所謂兇器，其種類並無限
    制，凡客觀上足對人之生命、身體、安全構成威脅，具有危
    險性之兇器均屬之，且祇須行竊時攜帶此種具有危險性之兇
    器為已足，並不以攜帶之初有行兇之意圖為必要（最高法院
    79年度台上字第5253號判決要旨參照）。是本案扣得之破壞
    剪1 支係由金屬打造，質地堅硬，為足以殺傷人生命、身體
    之器械，乃屬具有危險性之兇器甚明。次按「竊盜或損壞電
    桿、電線、變壓器或其他供電設備者，依刑法之規定從重處
    斷。」電業法第105 條定有明文，因該法條本身並無「刑」
    之規定，並非完備之刑罰法規，僅係說明有上開犯罪行為者
    ，均依刑法之規定從重處斷。因之行為如符合刑法上之竊盜
    罪者，即依竊盜罪論罪科刑，亦即電業法第105 條所指之犯
    罪即係刑法上之竊盜罪或毀損罪（最高法院95年度台上字第
    1557號判決意旨參照）。本件台電公司所架設電線桿上之電
    線，乃屬電業法所規定之供電設備，故被告攜帶兇器竊盜台
    電公司電纜線之行為，自應依電業法第105 之規定，適用刑
    法攜帶兇器竊盜罪論處。又起訴意旨雖以加重竊盜既遂罪名
    據以起訴，惟於被告於剪斷電纜線之後旋遭發覺，不及撿拾
    即遁入路旁小徑，該段電纜線尚未置於被告之實力支配下，
    自應以加重竊盜未遂罪名論處，較屬妥適，起訴書所載起訴
    罪名雖有未洽，惟既遂與未遂犯行僅關乎行為程度之不同，
    尚無變更起訴法條之必要，且公訴人亦已當庭更正（本院卷
    第110 頁參照）。又被告剪斷電纜線之犯行造成當地1 用戶
    用電受影響，停電計2 小時10分鐘等情，有台電公司100 年
    7 月26日D 桃園字第10007008081 號函附卷足稽（本院卷第
    32頁參照），顯已妨害供公眾之電氣事業，核係亦犯刑法第
    188 條之妨害公共事業罪。被告以一行為觸犯上開各罪名，
    侵害數法益，為想像競合犯，從一重之加重竊盜未遂罪處斷
    。被告已著手竊盜行為之實行而未遂，為未遂犯，爰依刑法
    第25條第2 項之規定，按既遂犯之刑度減輕其刑。被告有如
    事實欄所載之犯罪科刑及執行完畢紀錄，此有卷附之臺灣高
    等法院被告前案紀錄表可按，其於有期徒刑執行完畢後，5
    年以內故意再犯本件有期徒刑以上之罪，為累犯，應依刑法
    第47條第1 項規定加重其刑，並依法先加後減之。爰審酌被
    告前已有多次竊盜前科之素行，及被告正值青壯，竟不思憑
    己勞力賺取所需，因貪圖私利，持兇器竊取電纜線以牟取利
    益，損害被害人合法之財產權利及台電公司對電纜線之管理
    維護及供電服務，犯後一度否認，然終能坦承，或有悔意之
    態度等一切情狀，認公訴人對被告本件犯行具體求刑有期徒
    刑6 月，尚屬適當，爰量處如主文所示之刑，並諭知易科罰
    金之折算標準。至扣案破壞剪、手電筒及木製腳踏釘各1 支
    ，係被告所有且供本件犯罪所用之物，業據被告供陳在卷（
    本院卷第109 頁反面參照），爰依刑法第38條第1 項第2 款
    規定，併予宣告沒收。至扣案之老虎鉗1 支尚無積極證據足
    資認定係供本件犯罪所用之物，亦非違禁物，爰不宣告沒收
    ，併予敘明。
據上論結，應依刑事訴訟法第299 條第1 項前段，電業法第105
條，刑法第321 條第1 項第3 款、第2 項、第188 條、第25條第
2 項、第47條第1 項、第55條、第41條第1 項前段、第38條第1
項第2 款，判決如主文。
本案經檢察官陳淑蓉到庭執行職務。
中    華    民    國   100    年    9     月    30    日
                  刑事第六庭審判長法  官  錢建榮
                                  法  官  吳元曜
                                  法  官  游智棋
以上正本證明與原本無異。
如不服本判決應於收受判決後10日內向本院提出上訴書狀，並應
敘述具體理由。其未敘述上訴理由者，應於上訴期間屆滿後20日
內向本院補提理由書（均須按他造當事人之人數附繕本）「切勿
逕送上級法院」。
                                  書記官   陳育萱
中    華    民    國   100    年    9     月    30    日
附錄本案論罪科刑法條：
中華民國刑法第188條
（妨害公用事業罪）
妨害鐵路、郵務、電報、電話或供公眾之用水、電氣、煤氣事業
者，處5 年以下有期徒刑拘役或5 百元以下罰金。
中華民國刑法第321條
（加重竊盜罪）
犯竊盜罪而有下列情形之一者，處6 月以上、5 年以下有期徒刑
，得併科新臺幣10萬元以下罰金：
一、侵入住宅或有人居住之建築物、船艦或隱匿其內而犯之者。
二、毀越門扇、牆垣或其他安全設備而犯之者。
三、攜帶兇器而犯之者。
四、結夥三人以上而犯之者。
五、乘火災、水災或其他災害之際而犯之者。
六、在車站、埠頭、航空站或其他供水、陸、空公眾運輸之舟、
    車、航空機內而犯之者。
前項之未遂犯罰之。
電業法第105條
（罰則（一）----供電設備之竊盜或損壞）
竊盜或損壞電桿、電線、變壓器或其他供電設備者，依刑法之規
定從重處斷。